【裁判字號】    95,交抗,82
【裁判日期】    950626
【裁判案由】    聲明異議
【裁判全文】
臺灣高等法院高雄分院刑事裁定          95年度交抗字第82號
抗告人即
受處分人    甲○○
上列抗告人因聲明異議案件，不服臺灣高雄地方法院中華民國95
年5 月23日裁定（95年度交聲字第199 號），提起抗告，本院裁
定如下：
    主  文
抗告駁回。
    理  由
一、本件經本院審理結果，認第一審裁定認事、用法均無違誤，
    應予維持，並引用第一審裁定之事實、理由及證據（如附件
    ）。
二、抗告意旨略以：本件違規通知單誤載違規時間，應屬無效之
    行政處分，警察機關以函文更正違規時間，對行政違法造成
    二度傷害，為不合理、不合情、不合法，該違規通知單係有
    瑕疵之無效處分，應撤銷原罰鍰之裁罰，原裁定竟駁回抗告
    人之異議，顯非適法，為此提起抗告，請求撤銷原裁定，另
    為合法之裁定云云。
三、本院查：抗告人有違反道路交通管理處罰條例第56條第1 項
    第5 款規定之事實、證據，及本件違規通知單誤載抗告人違
    規時間，不影響本件抗告人違規行為之認定及原處分機關之
    裁決等情，已經原裁定論述甚詳。抗告人仍執陳詞主張原處
    分應撤銷，並指摘原裁定不當，為無理由，應予駁回。
四、據上論結，應依道路交通案件處理辦法第26條、刑事訴訟法
    第412 條，裁定如主文。
中    華    民    國    95    年    6     月    26    日
                  刑事第一庭    審判長法  官  郭雅美
                                      法  官  莊崑山
                                      法  官  范惠瑩
以上正本證明與原本無異。
不得再抗告。
中    華    民    國    95    年    6     月    26    日
                                      書記官  張明賢
附件：
臺灣高雄地方法院交通裁定            95年度交聲字第199號
原處分機關  交通部公路總局高雄區監理所
異  議  人  甲○○
即受處分人
上列異議人因違反道路交通管理處罰條例案件，對交通部公路總
局高雄區監理所於95年3 月3 日所為之處分（高監自裁字第裁80
-E00000000號），違規舉發案號（新竹市警察局95年1 月23日竹
市警交字第E00000000 號）聲明異議，本院裁定如左：
    主  文
異議駁回。
    理  由
一、異議意旨略以：異議人即受處分人甲○○所駕駛之牌照號碼
    AR-7036 號自用小客車，並未於違規通知單所載之95年1 月
    23 日20 時46分許，違規停車在新竹市○○路312 號前之車
    道，原舉發警察機關之後函文所述「更正違規時間為當日8
    時46分許」，係屬誤繕之不當行政行為，應屬無效，原違規
    通知單所載違規時間有誤，為此聲明異議云云。
二、按汽車駕駛人有「在顯有妨礙其他人、車通行處所停車」之
    情形，處新臺幣（下同）6 百元以上1 千2 百元以下罰鍰，
    道路交通管理處罰條例第56條第1 項第5 款規定明確。
三、經查：
（一）異議人即受處分人所駕駛之上開自用小客車，於95年1 月
      23日上午8 時46分許，停車在新竹市○○路312 號前之外
      車道上，且人離車，之後欲駛離時為警攔停舉發等情，業
      據異議人於本院到庭陳明在卷，又異議人當時所駕駛之上
      開小客車停放於外車道上且車熄火，警員舉發填單時，將
      違規時間誤填為「20時46分許」一節，亦有新竹市警察局
      第一分局95年4 月7 日竹市警一分五字第0950007419號函
      及所附之員警報告書、現場路況圖、現場道路照片等件為
      證，雖異議人於本院辯稱：「其當時下車看門牌號碼，車
      未熄火」云云，然員警舉發時所開具之舉發違反道路交通
      管理事件通知單上，明白記載「人離車、車熄火」等字樣
      ，而異議人於本院亦陳明其有當場簽收上開通知單，則其
      所辯上情，自非可採。
（二）上開違規通知單雖誤載異議人上開違規時間為「當日20時
      46分」，然舉發機關即新竹市警察局第一分局於95年2 月
      21日以竹市警一分五字第0950003973號函向交通部公路總
      局高雄區監理所更正違規時間應為「當日8 時46分」，此
      有新竹市警察局第一分局上開函文在卷，雖交通部公路總
      局高雄區監理所95年3 月3 日高監自裁字第裁80-E000000
      00號違反道路交通管理事件裁決書之違規時間仍誤載為「
      當日20時46分」，但關於本件受處分人、違規車輛、違規
      地點、違規事實等其他重要交通違規事項均無錯誤，則本
      件關於違規時間之誤載，顯然不影響本件關於異議人之上
      開交通違規之裁決。
（三）異議人另陳以其當時停車時之右側，尚有2 輛車停在紅線
      上，警察並未予以開單告發云云。然異議人停放前開自用
      小客車於外車道上，顯有妨礙其他人、車通行，至於其他
      車輛縱有其他交通違規，究應如何取締告發，亦屬現場執
      勤員警之職權範圍，即與異議人關於本件之上開交通違規
      無涉。
四、綜上所述，原處分機關依道路交通管理處罰條例第56條第1
    項第5 款規定，裁處9 百元罰鍰，核無不合。本件聲明異議
    為無理由，應予駁回。至於原處分機關裁決書關於上開違規
    時間之誤載部分，宜由原處分機關依職權予以補正，附此敘
    明。
據上論斷，應依道路交通案件處理辦法第19條，裁定如主文。
中    華    民    國    95    年    5     月    23    日
                  交通法庭      法  官  張意聰
以上正本證明與原本無異。
如不服本裁定應於送達後5日內向本院提出抗告狀。
中    華    民    國    95    年    5     月    23    日
                                書記官  莊正岳


司法院資訊處製作；財團法人民間司法改革基金會備份。
